---
title: "Analisis Tesis Acelga"
author: "Franco Villalba"
date: '2024-02-12'
output: 
  html_document:
    toc: true
    toc_depth: 3
    toc_float: true
    collapsed: true
    smooth_scroll: true
    theme: journal
    highlight: kate
    df_print: paged
    code_folding: show 
---

# Descripcion

Análisis de datos de un ensayo realizado a campo con el cultivo de acelga, en un diseño en DBC con dos factores: cultivar -Var- (dos niveles: Penca Ancha y Penca Blanca) y Dosis de Abono -D- (con cuatro niveles, 0, 50, 100 y 150 de la dosis de N recomendada). Se midió Materia seca de raiz, hojas, tallos y area foliar cada 15 días. En las últimas mediciones se midio peso fresco de la parte aérea. El ensayo se repitió en dos épocas, primavera verano y otoño invierno.

# Analisis INDIVIDUALES FECHA A FECHA

## Analisis Variables del 06 de Diciembre del 2022

### Importar la base de datos:

```{r message=FALSE, warning=FALSE}
MS06DIC<-read.csv("MS06DIC.csv", header=TRUE, sep=",", dec=",")

MS06DIC
```

### Analisis variable: Peso de raiz

#### Análisis exploratorio gráfico

Utilizaremos Box plot
```{r message=FALSE, warning=FALSE}
library(ggplot2) #Iniciamos la libreria, si lo hacemos por primera vez, antes debemos instalas con install.packages("ggplot2")

MS06DIC["Tratamientos"]<-paste(MS06DIC$NombreV, MS06DIC$Dosis, sep="_") #esto agrega una columna con el nombre del tratamiento

ggplot(data=MS06DIC, aes(Tratamientos, Peso_Raiz))+geom_boxplot() ###Un boxplot con todos los tratamientos

ggplot(data=MS06DIC, aes(factor(GrM2), Peso_Raiz))+geom_boxplot() ###Un boxplot considerando solo el factor Abono

ggplot(data=MS06DIC, aes(NombreV, Peso_Raiz))+geom_boxplot() ###Un boxplot considerando solo el factor cultivar


```

#### Analisis de outliers

A partir de los gráficos podemos detectar algunos outliers, para detectarlos podemos utilizar la función plot ingresando una formula con el modelo.

```{r message=FALSE, warning=FALSE}
plot(aov(Peso_Raiz~Bloque+NombreV*GrM2, MS06DIC))

```
De este modo se puede observar que los outliers corresponden al 15, 13 y 14, todos correspondientes al bloque 2 (dosis 2, 3 y 4 de la variedad 2)

Realizaremos un análisis sin reemplazar outliers
```{r}
library(ExpDes.pt)

fat2.dbc( MS06DIC$GrM2,
          MS06DIC$NombreV,
          MS06DIC$Bloque,
          MS06DIC$Peso_Raiz,
          quali= c(FALSE, TRUE),
          mcomp="tukey",
          fac.names=c("Gramos Abono por m2", "Variedad")
)

```

