---
title: "Analisis Acelga Fecha 1"
author: "Franco Villalba"
date: '2024-02-12'
output: 
  html_document:
    toc: true
    toc_depth: 4
    toc_float: true
    collapsed: true
    smooth_scroll: true
    theme: journal
    highlight: kate
    df_print: paged
    code_folding: show 
---

# Descripcion

Análisis de datos de un ensayo realizado a campo con el cultivo de acelga, en un diseño en DBC con dos factores: cultivar -Var- (dos niveles: Penca Ancha y Penca Blanca) y Dosis de Abono -D- (con cuatro niveles, 0, 50, 100 y 150 de la dosis de N recomendada). Se midió Materia seca de raiz, hojas, tallos y area foliar cada 15 días. En las últimas mediciones se midio peso fresco de la parte aérea. El ensayo se repitió en dos épocas, primavera verano y otoño invierno.



# Analisis Variables del 06 de Diciembre del 2022

### Importar la base de datos:

```{r message=FALSE, warning=FALSE}
MS06DIC<-read.csv("MS06DIC.csv", header=TRUE, sep=",", dec=",")
MS06DIC["Tratamientos"]<-paste(MS06DIC$NombreV, MS06DIC$Dosis, sep="_") #esto agrega una columna con el nombre del tratamiento

MS06DIC
```

## Analisis variable: Peso de raiz

#### Estadistica descriptiva de la variable

Primero crearemos una funcion que nos permite crear un dataframe con cada tratamiento, agregando el nro de observaciones, la media, el desvio standar y el CV
```{r}
resumir2fat<-function(fat1, 
                      fat2, 
                      resp,
                      trat,
                      df
){
  nf1<-unique(fat1)
  nf2<-unique(fat2)
  alltrat<-unique(trat)
  
  medias<-c()
  Desvio_Standar<-c()
  numero<-c()
  
  for (f1 in nf1){
    medias<-c(medias, mean(resp[fat1==f1]))
    Desvio_Standar<-c(Desvio_Standar, sd(resp[fat1==f1]))
    numero<-c(numero, sum(with(df, fat1==f1)))
  }
 
  for (f2 in nf2){
    medias<-c(medias, mean(resp[fat2==f2]))
    Desvio_Standar<-c(Desvio_Standar, sd(resp[fat2==f2]))
    numero<-c(numero, sum(with(df, fat2==f2)))
  }
  for (t in alltrat){
    medias<-c(medias, mean(resp[trat==t]))
    Desvio_Standar<-c(Desvio_Standar, sd(resp[trat==t]))
    numero<-c(numero, sum(with(df, trat==t)))
  }
  agrupamientos<-c(nf1, nf2, alltrat)
  CV<-(Desvio_Standar/medias)*100
  return(data.frame(agrupamientos, numero, medias, Desvio_Standar, CV))
}

```
Luego llamaremos a la funcion, guardaremos el resultado en una variable: 
```{r}
descPR06DIC<-resumir2fat(MS06DIC$Dosis, MS06DIC$NombreV, MS06DIC$Peso_Raiz, MS06DIC$Tratamientos, MS06DIC)
descPR06DIC
```

#### Análisis exploratorio gráfico

Utilizaremos Box plot
```{r message=FALSE, warning=FALSE}
library(ggplot2) #Iniciamos la libreria, si lo hacemos por primera vez, antes debemos instalas con install.packages("ggplot2")


ggplot(data=MS06DIC, aes(Tratamientos, Peso_Raiz))+geom_boxplot() ###Un boxplot con todos los tratamientos

ggplot(data=MS06DIC, aes(factor(GrM2), Peso_Raiz))+geom_boxplot() ###Un boxplot considerando solo el factor Abono

ggplot(data=MS06DIC, aes(NombreV, Peso_Raiz))+geom_boxplot() ###Un boxplot considerando solo el factor cultivar


```

#### Analisis de outliers

A partir de los gráficos podemos detectar algunos outliers, para detectarlos podemos utilizar la función plot ingresando una formula con el modelo.

```{r message=FALSE, warning=FALSE}
plot(aov(Peso_Raiz~Bloque+NombreV*GrM2, MS06DIC))

```
De este modo se puede observar que los outliers corresponden al 15, 13 y 14, todos correspondientes al bloque 2 (dosis 2, 3 y 4 de la variedad 2)

#### Analisis de la varianza en DCB Bifactorial

Realizaremos un análisis sin reemplazar outliers, para esto utilizamos el paquete ExpDes.pt 
```{r}
library(ExpDes.pt)

fat2.dbc( MS06DIC$GrM2,
          MS06DIC$NombreV,
          MS06DIC$Bloque,
          MS06DIC$Peso_Raiz,
          quali= c(FALSE, TRUE),
          mcomp="tukey",
          fac.names=c("Gramos Abono por m2", "Variedad")
)

```

#### Observaciones Preliminares
Si bien los test no identificaron diferencias significativas las medias de la dosis de abono 4 fue menor en todos los casos, puedo que la planta por tener mayor contenido de nutrientes haya derivado menores cantidades de fotoasimilados a la raiz. 


### Analisis de Variable: Peso de MS de parte aérea

#### Estadisitica descriptiva de la variable

```{r}
DescPAMS06DIC<-resumir2fat(MS06DIC$Dosis, MS06DIC$NombreV, MS06DIC$Pesos_hojas, MS06DIC$Tratamientos, MS06DIC)
DescPAMS06DIC
```

#### Gráficos BoxPlot

```{r}
ggplot(data=MS06DIC, aes(Tratamientos, Pesos_hojas))+geom_boxplot() ###Un boxplot con todos los tratamientos

ggplot(data=MS06DIC, aes(factor(GrM2), Pesos_hojas))+geom_boxplot() ###Un boxplot considerando solo el factor Abono

ggplot(data=MS06DIC, aes(NombreV, Pesos_hojas))+geom_boxplot() ###Un boxplot considerando solo el factor cultivar
```

#### Deteccion Outliers
```{r}
    plot(aov(Pesos_hojas~Bloque+NombreV*GrM2, MS06DIC))
```
En base al grafico Normal Q-Q plot, se detectan las observaciones 9, 14 y 5 como posibles outliers. Esto corresponden al bloque 2, dosis 1, variedad 1, bloque 2 dosis 2 variedad 2 (estos con valores por encima de la media) y al bloque 1, dosis 1, variedad 2. 

#### Analisis de la Varianza en DBC

```{r}
library(ExpDes.pt)

fat2.dbc( MS06DIC$GrM2,
          MS06DIC$NombreV,
          MS06DIC$Bloque,
          MS06DIC$Pesos_hojas,
          quali= c(FALSE, TRUE),
          mcomp="tukey",
          fac.names=c("Gramos Abono por m2", "Variedad")
)
```

#### Observaciones
Para la variable pesos de hojas el valor mas elevado se da en el  tratamiento dosis de abono 4, sin embargo los test no arrojan diferencias significativas. 

### Peso Total

Primero creamos la variable Peso total: 
```{r}
MS06DIC$ptotal<-MS06DIC$Peso_Raiz + MS06DIC$Pesos_hojas
```

Luego realizamos el analisis estadistico descriptivo

```{r}
descPt06DIC<-resumir2fat(MS06DIC$Dosis, MS06DIC$NombreV, MS06DIC$ptotal, MS06DIC$Tratamientos, MS06DIC)
descPt06DIC
```

Analisis gráfico de la variable

```{r}
ggplot(data=MS06DIC, aes(Tratamientos, ptotal))+geom_boxplot() ###Un boxplot con todos los tratamientos

ggplot(data=MS06DIC, aes(factor(GrM2), ptotal))+geom_boxplot() ###Un boxplot considerando solo el factor Abono

ggplot(data=MS06DIC, aes(NombreV, ptotal))+geom_boxplot() ###Un boxplot considerando solo el factor cultivar
```

Analisis de outlier

```{r}
 plot(aov(ptotal~Bloque+NombreV*GrM2, MS06DIC))
```

De acuerdo el grafico de residuos normales son outliers el 13, el 9 y el 14. 

Analisis ANOVA en bloques 

```{r}
 fat2.dbc( MS06DIC$GrM2,
          MS06DIC$NombreV,
          MS06DIC$Bloque,
          MS06DIC$ptotal,
          quali= c(FALSE, TRUE),
          mcomp="tukey",
          fac.names=c("Gramos Abono por m2", "Variedad")
)
```

### Area Foliar

realizamos el analisis estadistico descriptivo

```{r}
descAF06DIC<-resumir2fat(MS06DIC$Dosis, MS06DIC$NombreV, MS06DIC$A, MS06DIC$Tratamientos, MS06DIC)
descAF06DIC
```

Analisis gráfico de la variable

```{r}
ggplot(data=MS06DIC, aes(Tratamientos, A))+geom_boxplot() ###Un boxplot con todos los tratamientos

ggplot(data=MS06DIC, aes(factor(GrM2), A))+geom_boxplot() ###Un boxplot considerando solo el factor Abono

ggplot(data=MS06DIC, aes(NombreV, A))+geom_boxplot() ###Un boxplot considerando solo el factor cultivar
```

Analisis de outlier

```{r}
 plot(aov(A~Bloque+NombreV*GrM2, MS06DIC))
```

De acuerdo el grafico de residuos normales son outliers el 13, el 9 y el 14. 

Analisis ANOVA en bloques 

```{r}
 fat2.dbc( MS06DIC$GrM2,
          MS06DIC$NombreV,
          MS06DIC$Bloque,
          MS06DIC$A,
          quali= c(FALSE, TRUE),
          mcomp="tukey",
          fac.names=c("Gramos Abono por m2", "Variedad")
)
```

### Relacion raiz Parte Aerea

Creamos la variable
```{r}
MS06DIC$Rpa<-MS06DIC$Peso_Raiz/MS06DIC$Pesos_hojas
```
realizamos el analisis estadistico descriptivo

```{r}
descRA06DIC<-resumir2fat(MS06DIC$Dosis, MS06DIC$NombreV, MS06DIC$Rpa, MS06DIC$Tratamientos, MS06DIC)
descRA06DIC
```

Analisis gráfico de la variable

```{r}
ggplot(data=MS06DIC, aes(Tratamientos, Rpa))+geom_boxplot() ###Un boxplot con todos los tratamientos

ggplot(data=MS06DIC, aes(factor(GrM2), Rpa))+geom_boxplot() ###Un boxplot considerando solo el factor Abono

ggplot(data=MS06DIC, aes(NombreV, Rpa))+geom_boxplot() ###Un boxplot considerando solo el factor cultivar
```

Analisis de outlier

```{r}
 plot(aov(Rpa~Bloque+NombreV*GrM2, MS06DIC))
```

De acuerdo el grafico de residuos normales son outliers el 13, el 9 y el 14. 

Analisis ANOVA en bloques 

```{r}
 fat2.dbc( MS06DIC$GrM2,
          MS06DIC$NombreV,
          MS06DIC$Bloque,
          MS06DIC$Rpa,
          quali= c(FALSE, TRUE),
          mcomp="tukey",
          fac.names=c("Gramos Abono por m2", "Variedad")
)
```

