---
title: "Acelga 30 de Mayo"
author: "Franco Villalba"
date: '2024-03-01'
output:
 html_document:
    toc: true
    toc_depth: 4
    toc_float: true
    collapsed: true
    smooth_scroll: true
    theme: journal
    highlight: kate
    df_print: paged
    code_folding: show 
---
# Analisis Variables del 30 de Mayo
## Importacion de datos
```{r}
MS30May<-read.csv("MS30May.csv", header=TRUE, sep=",", dec=",")

nv<-c()

for (i in MS30May$Var){
  if (i==1){
    nv<-c(nv, 'PA')
  } else {
    nv<-c(nv, 'PV')
  }
}

MS30May["NV"]<-nv

MS30May["Tratamientos"]<-paste(MS30May$NV, MS30May$Dosis, sep="_") #esto agrega una columna con el nombre del tratamiento

MS30May

colnames(MS30May)
```
## Estadistica descriptiva

Creamos una funcion para realizar la estadistica descriptiva

```{r}
resumir2fat<-function(fat1, 
                      fat2, 
                      resp,
                      trat,
                      df
){
  nf1<-unique(fat1)
  nf2<-unique(fat2)
  alltrat<-unique(trat)
  
  medias<-c()
  Desvio_Standar<-c()
  numero<-c()
  
  for (f1 in nf1){
    medias<-c(medias, mean(resp[fat1==f1]))
    Desvio_Standar<-c(Desvio_Standar, sd(resp[fat1==f1]))
    numero<-c(numero, sum(with(df, fat1==f1)))
  }
 
  for (f2 in nf2){
    medias<-c(medias, mean(resp[fat2==f2]))
    Desvio_Standar<-c(Desvio_Standar, sd(resp[fat2==f2]))
    numero<-c(numero, sum(with(df, fat2==f2)))
  }
  for (t in alltrat){
    medias<-c(medias, mean(resp[trat==t]))
    Desvio_Standar<-c(Desvio_Standar, sd(resp[trat==t]))
    numero<-c(numero, sum(with(df, trat==t)))
  }
  agrupamientos<-c(nf1, nf2, alltrat)
  CV<-(Desvio_Standar/medias)*100
  return(data.frame(agrupamientos, numero, medias, Desvio_Standar, CV))
}
```

## Variable Peso Raiz
### Estadistica descriptiva de la variable Peso Raiz

```{r}
descPR30May<-resumir2fat(MS30May$Dosis, MS30May$NombreV, MS30May$R, MS30May$Tratamientos, MS30May)
descPR30May
```

### Graficos BoxPlot Peso Raiz

```{r  message=FALSE, warning=FALSE}
library(ggplot2) #Iniciamos la libreria, si lo hacemos por primera vez, antes debemos instalas con install.packages("ggplot2")
library(patchwork)


bp1<-ggplot(data=MS30May, aes(Tratamientos, R))+geom_boxplot() ###Un boxplot con todos los tratamientos

bp2<-ggplot(data=MS30May, aes(factor(GrM2), R))+geom_boxplot() ###Un boxplot considerando solo el factor Abono

bp3<-ggplot(data=MS30May, aes(NombreV, R))+geom_boxplot() ###Un boxplot considerando solo el factor cultivar

diseno<-"12
         13"
bp1 + bp2 + bp3 + plot_layout(design=diseno)
```

### Analisis outlier Peso Raiz

```{r}
 par(mfrow=c(2,2))
 plot(aov(R~Bloque+NombreV*GrM2, MS30May))
 par(mfrow=c(1,1))
```

Outliers 20: Bloque 3, unidad 4, tratamiento dosis 2, variedad 2

### ANOVA Peso Raiz

```{r}
library(ExpDes.pt)

fat2.dbc( MS30May$GrM2,
          MS30May$NombreV,
          MS30May$Bloque,
          MS30May$R,
          quali= c(FALSE, TRUE),
          mcomp="tukey",
          fac.names=c("Gramos Abono por m2", "Variedad")
)
```

### Graficos Plot

```{r}
library(patchwork)
g1<-ggplot(MS30May[MS30May$NombreV=='Penca Ancha',], aes(GrM2, R))+
  geom_point()+ geom_smooth(method='lm')+
  xlab("Gramos de Abono por M2")+
  ylab("Peso Seco Raiz")+
  labs(color="Variedad")+
  ggtitle("Variedad Penca Ancha")

g2<-ggplot(MS30May[MS30May$NombreV=='Penca Verde',], aes(GrM2, R))+
  geom_point()+ geom_smooth(method='lm')+
  xlab("Gramos de Abono por M2")+
  ylab("Peso Seco Raiz")+
  ggtitle("Variedad Penca Verde")

g1 + g2
```


## Variable Peso Parte Aerea

### Estadistica descriptiva de la variable Peso Parte Aerea

```{r}
descPA30May<-resumir2fat(MS30May$Dosis, MS30May$NombreV, MS30May$H, MS30May$Tratamientos, MS30May)
descPA30May
```

### Graficos BoxPlot Variable Peso Parte Aerea

```{r  message=FALSE, warning=FALSE}

bp1<-ggplot(data=MS30May, aes(Tratamientos, H))+geom_boxplot() ###Un boxplot con todos los tratamientos

bp2<-ggplot(data=MS30May, aes(factor(GrM2), H))+geom_boxplot() ###Un boxplot considerando solo el factor Abono

bp3<-ggplot(data=MS30May, aes(NombreV, H))+geom_boxplot() ###Un boxplot considerando solo el factor cultivar

diseno<-"12
         13"
bp1 + bp2 + bp3 + plot_layout(design=diseno)
```

### Analisis outlier Peso Parte Aerea

```{r}
 par(mfrow=c(2,2))
 plot(aov(H~Bloque+NombreV*GrM2, MS30May))
 par(mfrow=c(1,1))
```

Outliers 20: Bloque 3, unidad 4, tratamiento dosis 2, variedad 2

### ANOVA Peso Parte Aerea

```{r}
fat2.dbc( MS30May$GrM2,
          MS30May$NombreV,
          MS30May$Bloque,
          MS30May$H,
          quali= c(FALSE, TRUE),
          mcomp="tukey",
          fac.names=c("Gramos Abono por m2", "Variedad")
)
```

### Graficos plot Peso Parte Aerea

```{r}
library(patchwork)
g1<-ggplot(MS30May[MS30May$NombreV=='Penca Ancha',], aes(GrM2, H))+
  geom_point()+ geom_smooth(method='lm')+
  xlab("Gramos de Abono por M2")+
  ylab("Peso Seco Parte Aerea")+
  labs(color="Variedad")+
  ggtitle("Variedad Penca Ancha")

g2<-ggplot(MS30May[MS30May$NombreV=='Penca Verde',], aes(GrM2, H))+
  geom_point()+ geom_smooth(method='lm')+
  xlab("Gramos de Abono por M2")+
  ylab("Peso Seco Parte Aerea")+
  ggtitle("Variedad Penca Verde")

g1 + g2
```


## Variable Peso Total

### Estadistica descriptiva de la variable Peso Total

```{r}
descPT30May<-resumir2fat(MS30May$Dosis, MS30May$NombreV, MS30May$PesoT, MS30May$Tratamientos, MS30May)
descPT30May
```

### Graficos BoxPlot Peso Total

```{r  message=FALSE, warning=FALSE}
library(ggplot2) #Iniciamos la libreria, si lo hacemos por primera vez, antes debemos instalas con install.packages("ggplot2")


bp1<-ggplot(data=MS30May, aes(Tratamientos, PesoT))+geom_boxplot() ###Un boxplot con todos los tratamientos

bp2<-ggplot(data=MS30May, aes(factor(GrM2), PesoT))+geom_boxplot() ###Un boxplot considerando solo el factor Abono

bp3<-ggplot(data=MS30May, aes(NombreV, PesoT))+geom_boxplot() ###Un boxplot considerando solo el factor cultivar

diseno<-"12
         13"
bp1 + bp2 + bp3 + plot_layout(design=diseno)
```

### Analisis outlier Peso Total

```{r}
 par(mfrow=c(2,2))
 plot(aov(PesoT~Bloque+NombreV*GrM2, MS30May))
 par(mfrow=c(1,1))
```

Outliers 20: Bloque 3, unidad 4, tratamiento dosis 2, variedad 2

### ANOVA Peso Total

```{r}
library(ExpDes.pt)

fat2.dbc( MS30May$GrM2,
          MS30May$NombreV,
          MS30May$Bloque,
          MS30May$PesoT,
          quali= c(FALSE, TRUE),
          mcomp="tukey",
          fac.names=c("Gramos Abono por m2", "Variedad")
)
```

### Grafico Plot Peso Total

```{r}
library(patchwork)
g1<-ggplot(MS30May[MS30May$NombreV=='Penca Ancha',], aes(GrM2, PesoT))+
  geom_point()+ geom_smooth(method='lm')+
  xlab("Gramos de Abono por M2")+
  ylab("Peso Seco Total")+
  labs(color="Variedad")+
  ggtitle("Variedad Penca Ancha")

g2<-ggplot(MS30May[MS30May$NombreV=='Penca Verde',], aes(GrM2, PesoT))+
  geom_point()+ geom_smooth(method='lm')+
  xlab("Gramos de Abono por M2")+
  ylab("Peso Seco Total")+
  ggtitle("Variedad Penca Verde")

g1 + g2
```


## Variable Relación  Raiz:Parte Aerea

### Crear la variable:

```{r}
MS30May$RPA<-MS30May$R/MS30May$H
```


### Estadistica descriptiva de la variable R:PA
```{r}
descRPA30May<-resumir2fat(MS30May$Dosis, MS30May$NombreV, MS30May$RPA, MS30May$Tratamientos, MS30May)
descRPA30May
```

### Graficos BoxPlot R:PA
```{r  message=FALSE, warning=FALSE}

bp1<-ggplot(data=MS30May, aes(Tratamientos, RPA))+geom_boxplot() ###Un boxplot con todos los tratamientos

bp2<-ggplot(data=MS30May, aes(factor(GrM2), RPA))+geom_boxplot() ###Un boxplot considerando solo el factor Abono

bp3<-ggplot(data=MS30May, aes(NombreV, RPA))+geom_boxplot() ###Un boxplot considerando solo el factor cultivar

diseno<-"12
         13"
bp1 + bp2 + bp3 + plot_layout(design=diseno)

```

### Analisis outlier variable R:PA
```{r}
 par(mfrow=c(2,2))
 plot(aov(RPA~Bloque+NombreV*GrM2, MS30May))
 par(mfrow=c(1,1))
```

Outliers 20: Bloque 3, unidad 4, tratamiento dosis 2, variedad 2

### ANOVA Variables R:PA

```{r}
library(ExpDes.pt)

fat2.dbc( MS30May$GrM2,
          MS30May$NombreV,
          MS30May$Bloque,
          MS30May$RPA,
          quali= c(FALSE, TRUE),
          mcomp="tukey",
          fac.names=c("Gramos Abono por m2", "Variedad")
)
```

### Grafico Plot 

```{r}
library(patchwork)
g1<-ggplot(MS30May[MS30May$NombreV=='Penca Ancha',], aes(GrM2, RPA))+
  geom_point()+ geom_smooth(method='lm')+
  xlab("Gramos de Abono por M2")+
  ylab("Relacion Raiz/PA")+
  ggtitle("Variedad Penca Ancha")

g2<-ggplot(MS30May[MS30May$NombreV=='Penca Verde',], aes(GrM2, RPA))+
  geom_point()+ geom_smooth(method='lm')+
  xlab("Gramos de Abono por M2")+
  ylab("Relacion Raiz /PA")+
  ggtitle("Variedad Penca Verde")

g1 + g2
```


## Variable Area Foliar

### Script para obtener una regresión por cada tratamiento de area foliar

```{r}
tratamientos<-unique(MS30May$Tratamientos) #Creamos un vector con los tratamientos
```


```{r}
#creamos vectores vacios para guardar cada parametro del modelo: ordenada al origen, pendiente de la recta, coefi. pearson de la ordenada y de la pendiente, r^2 y r^2 ajustado del modelo
ord <-c() 
prord<-c()
pend<-c()
prpend<-c()
rsq<-c()
radj<-c()

#El ciclo FOR va ir realizando una regresion por CADA TRATAMIENTO y guardando los datos en cada vector creado

for (i in tratamientos){
  HMT<-MS30May$H[MS30May$Tratamientos== i] #PESO HOJAS MEDIDAS DEL TRATAMIENTO I
  AFT<-MS30May$A[MS30May$Tratamientos== i] #AREA FOLIAR DE LAS HOJAS MEDIDAS DEL TRATAMIENTO I
  
  regresion<-summary(lm(AFT~HMT)) #SE EJECUTA LA REGRESION
  
  ord<-c(ord, regresion$coefficients[1,1]) #guarda el intercept del tratamiento i en un vector
  prord<-c(prord, regresion$coefficients[1,4]) #guarda el coeficiente de pearson de la ordenada para el tratamiento i
  pend<-c(pend, regresion$coefficients[2,1]) #guarda la pendiente del tratamiento i en un vector
  prpend<-c(prpend, regresion$coefficients[2,4]) #guarda el coeficiente de pearson de la pendienyte en el tratamiento i
  rsq<-c(rsq, regresion$r.squared) #guarda el r^2 del modelo al tratamiento i
  radj<-c(radj, regresion$adj.r.squared) #guarda el r^2 ajustado del modelo para el tratamiento i
}

# creamos un data frame con los vectores

modelosAF<-data.frame(tratamientos, ord, prord, pend, prpend, rsq, radj)

#Vemos el data frame

modelosAF
```

### Graficos Regresiones
```{r}
library(patchwork)

t<-unique(MS30May$Tratamientos)

r1<-ggplot(MS30May[MS30May$Tratamientos==t[1],], aes(H, A))+geom_point() + geom_smooth(method='lm') + ggtitle(t[1])
r2<-ggplot(MS30May[MS30May$Tratamientos==t[2],], aes(H, A))+geom_point() + geom_smooth(method='lm') + ggtitle(t[2])
r3<-ggplot(MS30May[MS30May$Tratamientos==t[3],], aes(H, A))+geom_point() + geom_smooth(method='lm') + ggtitle(t[3])
r4<-ggplot(MS30May[MS30May$Tratamientos==t[4],], aes(H, A))+geom_point() + geom_smooth(method='lm') + ggtitle(t[4])
r5<-ggplot(MS30May[MS30May$Tratamientos==t[5],], aes(H, A))+geom_point() + geom_smooth(method='lm') + ggtitle(t[5])
r6<-ggplot(MS30May[MS30May$Tratamientos==t[6],], aes(H, A))+geom_point() + geom_smooth(method='lm') + ggtitle(t[6])
r7<-ggplot(MS30May[MS30May$Tratamientos==t[7],], aes(H, A))+geom_point() + geom_smooth(method='lm') + ggtitle(t[7])
r8<-ggplot(MS30May[MS30May$Tratamientos==t[8],], aes(H, A))+geom_point() + geom_smooth(method='lm') + ggtitle(t[8])

r1 + r2 + r3 + r4 + r5 + r6 + r7 + r8 + plot_layout(ncol=4)

```



### CALCULO DEL AREA FOLIAR



### Analisis descriptivo del Area Foliar

```{r}
descAF30May<-resumir2fat(MS30May$Dosis, MS30May$NombreV, MS30May$A, MS30May$Tratamientos, MS30May)
descAF30May
```


### Graficos del Area Foliar

```{r}
bp1<-ggplot(data=MS30May, aes(Tratamientos, A))+ geom_boxplot()
 ###Un boxplot con todos los tratamientos

bp2<-ggplot(data=MS30May, aes(factor(GrM2), A))+ geom_boxplot() ###Un boxplot considerando solo el factor Abono

bp3<-ggplot(data=MS30May, aes(NombreV, A)) + geom_boxplot()  ###Un boxplot considerando solo el factor cultivar

diseno<-"12
         13"
bp1 + bp2 + bp3 + plot_layout(design=diseno)

```


### Outlier del Area Foliar

```{r}
par(mfrow=c(2,2))
plot(aov(A~Bloque+NombreV*GrM2, MS30May))
par(mfrow=c(1,1))
```


### Analisis ANOVA en DBC del Area Foliar

```{r}
library(ExpDes.pt)

fat2.dbc( MS30May$GrM2,
          MS30May$NombreV,
          MS30May$Bloque,
          MS30May$A,
          quali= c(FALSE, TRUE),
          mcomp="tukey",
          fac.names=c("Gramos Abono por m2", "Variedad")
)
```

### Grafico Plot del Area Foliar

```{r}
library(patchwork)
g1<-ggplot(MS30May[MS30May$NombreV=='Penca Ancha',], aes(GrM2, A))+
  geom_point()+ geom_smooth(method='lm')+
  xlab("Gramos de Abono por M2")+
  ylab("Area Foliar (cm2)")+
  ggtitle("Variedad Penca Ancha")

g2<-ggplot(MS30May[MS30May$NombreV=='Penca Verde',], aes(GrM2, A))+
  geom_point()+ geom_smooth(method='lm')+
  xlab("Gramos de Abono por M2")+
  ylab("Area Foliar cm 2")+
  ggtitle("Variedad Penca Verde")

g1 + g2
```


