---
title: "Tasas de Crecimiento 2"
author: "Franco Villalba"
date: '2024-03-08'
output:
  pdf_document:
    latex_engine: xelatex
  
---
# ENSAYO 2

## CREAR UN DATA FRAME CON LOS DATOS RESUMIDOS POR FECHA

### Función para la estadistica descriptiva de cada fecha

```{r}
resumir2fat<-function(fat1, 
                      fat2, 
                      resp,
                      trat,
                      df
){
  nf1<-unique(fat1)
  nf2<-unique(fat2)
  alltrat<-unique(trat)
  
  medias<-c()
  Desvio_Standar<-c()
  numero<-c()
  ag<-c()
  
  for (f1 in nf1){
    ag<-c(ag, 'dosis')
    medias<-c(medias, mean(resp[fat1==f1]))
    Desvio_Standar<-c(Desvio_Standar, sd(resp[fat1==f1]))
    numero<-c(numero, sum(with(df, fat1==f1)))
  }
 
  for (f2 in nf2){
    ag<-c(ag, 'variedad')
    medias<-c(medias, mean(resp[fat2==f2]))
    Desvio_Standar<-c(Desvio_Standar, sd(resp[fat2==f2]))
    numero<-c(numero, sum(with(df, fat2==f2)))
  }
  for (t in alltrat){
    ag<-c(ag, 'tratamientos')
    medias<-c(medias, mean(resp[trat==t]))
    Desvio_Standar<-c(Desvio_Standar, sd(resp[trat==t]))
    numero<-c(numero, sum(with(df, trat==t)))
  }
  agrupamientos<-c(nf1, nf2, alltrat)
  CV<-(Desvio_Standar/medias)*100
  return(data.frame(ag, agrupamientos, numero, medias, Desvio_Standar, CV))
}
```

### Importar los datos de las 4 fechas

```{r}
### Fecha 1
MS30May<-read.csv("MS30May.csv", header=TRUE, sep=",", dec=",")

nv<-c()

for (i in MS30May$Var){
  if (i==1){
    nv<-c(nv, 'PA')
  } else {
    nv<-c(nv, 'PV')
  }
}

MS30May["NV"]<-nv

MS30May["Tratamientos"]<-paste(MS30May$NV, MS30May$Dosis, sep="_") #esto agrega una columna con el nombre del tratamiento

### Fecha 2
MS27Jun<-read.csv("MS27Jun.csv", header=TRUE, sep=",", dec=",")

nv<-c()

for (i in MS27Jun$Var){
  if (i==1){
    nv<-c(nv, 'PA')
  } else {
    nv<-c(nv, 'PV')
  }
}

MS27Jun["NV"]<-nv

MS27Jun["Tratamientos"]<-paste(MS27Jun$NV, MS27Jun$Dosis, sep="_") #esto agrega una columna con el nombre del tratamiento

### Fecha 3
MS06Jul<-read.csv("MS06Jul.csv", header=TRUE, sep=",", dec=",")

nv<-c()

for (i in MS06Jul$Var){
  if (i==1){
    nv<-c(nv, 'PA')
  } else {
    nv<-c(nv, 'PV')
  }
}

MS06Jul["NV"]<-nv

MS06Jul["Tratamientos"]<-paste(MS06Jul$NV, MS06Jul$Dosis, sep="_") #esto agrega una columna con el nombre del tratamiento

# Fecha 4
MS26Jul<-read.csv("MS26Jul.csv", header=TRUE, sep=",", dec=",")

nv<-c()

for (i in MS26Jul$Var){
  if (i==1){
    nv<-c(nv, 'PA')
  } else {
    nv<-c(nv, 'PV')
  }
}

MS26Jul["NV"]<-nv

MS26Jul["Tratamientos"]<-paste(MS26Jul$NV, MS26Jul$Dosis, sep="_") #esto agrega una columna con el nombre del tratamiento
```

### Crear un data frame para los datos de los plantines

```{r}
MSPLE2<-read.csv("Plantines2.csv", header=TRUE, sep=",", dec=",")

nv<-c()

for (i in MSPLE2$Variedad){
  if (i==1){
    nv<-c(nv, 'PA')
  } else {
    nv<-c(nv, 'PV')
  }
}

MSPLE2["NV"]<-nv

MSPLE2<-rbind(MSPLE2, MSPLE2, MSPLE2, MSPLE2)

MSPLE2$Dosis<-c(1,1,1,1,1,1,1,1,
                2,2,2,2,2,2,2,2,
                3,3,3,3,3,3,3,3,
                4,4,4,4,4,4,4,4)
MSPLE2["Tratamientos"]<-paste(MSPLE2$NV, MSPLE2$Dosis, sep="_") #esto agrega una columna con el nombre del tratamiento

```

### Obtener la Estadistica descriptiva de la MS Total de cada fecha

```{r}
#fecha 0 -plantines- (obntiene el descriptivo y luego añade una columna con la fecha)
descPT18May<-resumir2fat(MSPLE2$Dosis, MSPLE2$NV, MSPLE2$PT, MSPLE2$Tratamientos, MSPLE2)

fecha<-c()
for (i in c(1:14)){
  fecha<-c(fecha, "2023-5-18")
}
fecha<-as.Date(fecha, format="%Y-%m-%d")

descPT18May$FECHA<-fecha



#fecha 1 (ontiene el descriptivo y luego añade una columna con la fecha)
descPT30May<-resumir2fat(MS30May$Dosis, MS30May$NV, MS30May$PesoT, MS30May$Tratamientos, MS30May)

fecha<-c()
for (i in c(1:14)){
  fecha<-c(fecha, "2023-5-30")
}
fecha<-as.Date(fecha, format="%Y-%m-%d")

descPT30May$FECHA<-fecha

#fecha 2 (ontiene el descriptivo y luego añade una columna con la fecha)
descPT27Jun<-resumir2fat(MS27Jun$Dosis, MS27Jun$NV, MS27Jun$PesoT, MS27Jun$Tratamientos, MS27Jun)

fecha<-c()
for (i in c(1:14)){
  fecha<-c(fecha, "2023-6-27")
}
fecha<-as.Date(fecha, format="%Y-%m-%d")

descPT27Jun$FECHA<-fecha

#fecha 3 (ontiene el descriptivo y luego añade una columna con la fecha)

descPT06Jul<-resumir2fat(MS06Jul$Dosis, MS06Jul$NV, MS06Jul$PesoT, MS06Jul$Tratamientos, MS06Jul)

fecha<-c()
for (i in c(1:14)){
  fecha<-c(fecha, "2023-7-6")
}
fecha<-as.Date(fecha, format="%Y-%m-%d")

descPT06Jul$FECHA<-fecha

#fecha 4 (ontiene el descriptivo y luego añade una columna con la fecha)

descPT26Jul<-resumir2fat(MS26Jul$Dosis, MS26Jul$NV, MS26Jul$PesoT, MS26Jul$Tratamientos, MS26Jul)

fecha<-c()
for (i in c(1:14)){
  fecha<-c(fecha, "2023-7-26")
}
fecha<-as.Date(fecha, format="%Y-%m-%d")

descPT26Jul$FECHA<-fecha
```

### Unimos todo en un data frame 

```{r}
descPTe2<-rbind(descPT18May, descPT30May, descPT27Jun, descPT06Jul, descPT26Jul)

descPTe2
```

### Grafico Evolución del Peso Total

```{r}
library(ggplot2)
library(patchwork)

g1<-ggplot(data= descPTe2[descPTe2$ag=='dosis',], aes(FECHA, medias, color=agrupamientos))+geom_line()
g2<-ggplot(data= descPTe2[descPTe2$ag=='variedad',], aes(FECHA, medias, color=agrupamientos))+geom_line()
g3<-ggplot(data= descPTe2[descPTe2$ag=='tratamientos',], aes(FECHA, medias, color=agrupamientos))+geom_line()

g1
g2
g3
```

## Tasas de crecimiento ABSOLUTA

```{r}

TCA1<-(descPT30May$medias-descPT18May$medias)/as.integer(difftime(descPT30May$FECHA, descPT18May$FECHA, units='days'))

TCA2<-(descPT27Jun$medias-descPT30May$medias)/as.integer(difftime(descPT27Jun$FECHA, descPT30May$FECHA, units='days'))

TCA3<-(descPT06Jul$medias-descPT27Jun$medias)/as.integer(difftime(descPT06Jul$FECHA, descPT27Jun$FECHA, units='days'))

TCA4<-(descPT26Jul$medias-descPT06Jul$medias)/as.integer(difftime(descPT26Jul$FECHA, descPT06Jul$FECHA, units='days'))

TCA<-c(TCA1, TCA2, TCA3, TCA4)
fecha<-c(descPT30May$FECHA, 
         descPT27Jun$FECHA,
         descPT06Jul$FECHA,
         descPT26Jul$FECHA)
ag<-c(descPT30May$ag, 
         descPT27Jun$ag,
         descPT06Jul$ag,
         descPT26Jul$ag)
agrupamientos<-c(descPT30May$agrupamientos, 
         descPT27Jun$agrupamientos,
         descPT06Jul$agrupamientos,
         descPT26Jul$agrupamientos)
dfTCA<-data.frame(fecha, ag, agrupamientos, TCA)

dfTCA

```

### Graficos con la Tasa de Crecimiento Absoluta

```{r}
library(ggplot2)
library(patchwork)

g1<-ggplot(data= dfTCA[dfTCA$ag=='dosis',], aes(fecha, TCA, color=agrupamientos))+geom_line()
g2<-ggplot(data= dfTCA[dfTCA$ag=='variedad',], aes(fecha, TCA, color=agrupamientos))+geom_line()
g3<-ggplot(data= dfTCA[dfTCA$ag=='tratamientos',], aes(fecha, TCA, color=agrupamientos))+geom_line()

g1
g2
g3
```

## Tasa de Crecimiento RELATIVA 

```{r}
TCR1<-(log(descPT30May$medias)-log(descPT18May$medias))/as.integer(difftime(descPT30May$FECHA, descPT18May$FECHA, units='days'))

TCR2<-(log(descPT27Jun$medias)-log(descPT30May$medias))/as.integer(difftime(descPT27Jun$FECHA, descPT30May$FECHA, units='days'))

TCR3<-(log(descPT06Jul$medias)-log(descPT27Jun$medias))/as.integer(difftime(descPT06Jul$FECHA, descPT27Jun$FECHA, units='days'))

TCR4<-(log(descPT26Jul$medias)-log(descPT06Jul$medias))/as.integer(difftime(descPT26Jul$FECHA, descPT06Jul$FECHA, units='days'))

TCR<-c(TCR1, TCR2, TCR3, TCR4)


dfTCA$TCR<-c(TCR)
```

##grafico Tasas de Crecimiento Relativas

```{r}
library(ggplot2)
library(patchwork)

g1<-ggplot(data= dfTCA[dfTCA$ag=='dosis',], aes(fecha, TCR, color=agrupamientos))+geom_line()
g2<-ggplot(data= dfTCA[dfTCA$ag=='variedad',], aes(fecha, TCR, color=agrupamientos))+geom_line()
g3<-ggplot(data= dfTCA[dfTCA$ag=='tratamientos',], aes(fecha, TCR, color=agrupamientos))+geom_line()

g1
g2
g3
```

## Calculo de la Tasa de Asimilación Líquida



### Incorporar el Area Foliar al Data Frame

#### Crear una funcion para obtener el modelo para el area foliar en cada fecha

```{r}

regModelAF<- function(trat, AS, HM){
  #creamos vectores vacios para guardar cada parametro del modelo: ordenada al origen, pendiente de la recta, coefi. pearson de la ordenada y de la pendiente, r^2 y r^2 ajustado del modelo
    ord <-c() 
    prord<-c()
    pend<-c()
    prpend<-c()
    rsq<-c()
    radj<-c()
    tratamientos<-unique(trat)
    
    #El ciclo FOR va ir realizando una regresion por CADA TRATAMIENTO y guardando los datos en cada vector creado

for (i in tratamientos){
  HMT<-HM[trat== i] #PESO HOJAS MEDIDAS DEL TRATAMIENTO I
  AFT<-AS[trat== i] #AREA FOLIAR DE LAS HOJAS MEDIDAS DEL TRATAMIENTO I
  
  regresion<-summary(lm(AFT~HMT)) #SE EJECUTA LA REGRESION
  
  ord<-c(ord, regresion$coefficients[1,1]) #guarda el intercept del tratamiento i en un vector
  prord<-c(prord, regresion$coefficients[1,4]) #guarda el coeficiente de pearson de la ordenada para el tratamiento i
  pend<-c(pend, regresion$coefficients[2,1]) #guarda la pendiente del tratamiento i en un vector
  prpend<-c(prpend, regresion$coefficients[2,4]) #guarda el coeficiente de pearson de la pendienyte en el tratamiento i
  rsq<-c(rsq, regresion$r.squared) #guarda el r^2 del modelo al tratamiento i
  radj<-c(radj, regresion$adj.r.squared) #guarda el r^2 ajustado del modelo para el tratamiento i
}
    
 # creamos un data frame con los vectores

MAF<-data.frame(tratamientos, ord, prord, pend, prpend, rsq, radj)

return(MAF)
    
}

```

#### Obtener el modelo para cada fecha
```{r}
modeloAfFecha2<-regModelAF(MS27Jun$Tratamientos, MS27Jun$AS, MS27Jun$HM)

modeloAfFecha3<-regModelAF(MS06Jul$Tratamientos, MS06Jul$AS, MS06Jul$HM)

modeloAfFecha4<-regModelAF(MS26Jul$Tratamientos, MS26Jul$AS, MS26Jul$HM)

```


#### Crear una funcion para calcular el area foliar en cada fecha
```{r}

calcAf<-function(H, trat, MAF){
#Se recorre fila por fila calculando PH*PENDIENA + ORDENADA para obtener un vector con el area foliar

areasF<-c()

for (i in c(1:32)){
  ordenada<-MAF$ord[MAF$tratamientos== trat[i]]
  pendiente<-MAF$pend[MAF$tratamientos== trat[i]]
  pesohojas<-H[i]
  af<-ordenada + pendiente*pesohojas
  areasF<-c(areasF, af) 
}
 return(areasF)  
}

```
#### Agregaer el area foliar a los data frame

```{r}
MS27Jun$A<-calcAf(MS27Jun$HM+MS27Jun$HSM, MS27Jun$Tratamientos, modeloAfFecha2)

MS06Jul$A<-calcAf(MS06Jul$HM+MS06Jul$HSM, MS06Jul$Tratamientos, modeloAfFecha3)

MS26Jul$A<-calcAf(MS26Jul$HM+MS26Jul$HSM, MS26Jul$Tratamientos, modeloAfFecha4)

```

### Crear los data frames descriptivos del area foliar
```{r}
descA18May<-resumir2fat(MSPLE2$Dosis, MSPLE2$NV, MSPLE2$A, MSPLE2$Tratamientos, MSPLE2)

descA30May<-resumir2fat(MS30May$Dosis, MS30May$NV, MS30May$A, MS30May$Tratamientos, MS30May)

descA27Jun<-resumir2fat(MS27Jun$Dosis, MS27Jun$NV, MS27Jun$A, MS27Jun$Tratamientos, MS27Jun)

descA06Jul<-resumir2fat(MS06Jul$Dosis, MS06Jul$NV, MS06Jul$A, MS06Jul$Tratamientos, MS06Jul)

descA26Jul<-resumir2fat(MS26Jul$Dosis, MS26Jul$NV, MS26Jul$A, MS26Jul$Tratamientos, MS26Jul)
```


### Unirlos al data frame de materia seca

```{r}
descPTe2$AREAF<-c(descA18May$medias,
            descA30May$medias, 
            descA27Jun$medias, 
            descA06Jul$medias, 
            descA26Jul$medias)
```


### Evolucion del Area Foliar con el tiempo


```{r}
library(ggplot2)
library(patchwork)

g1<-ggplot(data= descPTe2[descPTe2$ag=='dosis',], aes(FECHA, AREAF, color=agrupamientos))+geom_line()
g2<-ggplot(data= descPTe2[descPTe2$ag=='variedad',], aes(FECHA, AREAF, color=agrupamientos))+geom_line()
g3<-ggplot(data= descPTe2[descPTe2$ag=='tratamientos',], aes(FECHA, AREAF, color=agrupamientos))+geom_line()

g1
g2
g3
```


### Calculo de la TAL

TAL=(P2−P1)/(t1−t2)*(lnA2−lnA1)/(A2−A1)
```{r}
TAL1<-TCA1*((log(descA30May$medias)-log(descA18May$medias))/(descA30May$medias-descA18May$medias))

TAL2<-TCA2*((log(descA27Jun$medias)-log(descA30May$medias))/(descA27Jun$medias-descA30May$medias))

TAL3<-TCA3*((log(descA06Jul$medias)-log(descA27Jun$medias))/(descA06Jul$medias-descA27Jun$medias))

TAL4<-TCA4*((log(descA26Jul$medias)-log(descA06Jul$medias))/(descA26Jul$medias-descA06Jul$medias))

TAL<-c(TAL1, TAL2, TAL3, TAL4)


dfTCA$TAL<-TAL
```


### Evolución de la TAL
```{r}
library(ggplot2)
library(patchwork)

g1<-ggplot(data= dfTCA[dfTCA$ag=='dosis',], aes(fecha, TAL, color=agrupamientos))+geom_line()
g2<-ggplot(data= dfTCA[dfTCA$ag=='variedad',], aes(fecha, TAL, color=agrupamientos))+geom_line()
g3<-ggplot(data= dfTCA[dfTCA$ag=='tratamientos',], aes(fecha, TAL, color=agrupamientos))+geom_line()

g1
g2
g3
```
## Acumulo de Nutrientes 

### Importar los datos

```{r}
NE2<-read.csv('NutrientesE2.csv', header=T, sep=',', dec=',')

nv<-c()

for (i in NE2$variedad){
  if (i==1){
    nv<-c(nv, 'PA')
  } else {
    nv<-c(nv, 'PV')
  }
}

NE2["NV"]<-nv

NE2["Tratamientos"]<-paste(NE2$NV, NE2$dosis, sep="_") #esto agrega una columna con el nombre del tratamiento

```


## Analisis del Nitrogeno

```{r}
#Obtener una estadistica descriptiva del nitrogeno para cada fecha

NE2$Medicion<-trimws(NE2$Medicion)

#fecha 1
NF<-NE2[NE2$Medicion =="PRIMERA",]

descN30May<-resumir2fat(NF$dosis, 
                        NF$NV, 
                        NF$N., 
                        NF$Tratamientos, 
                        NF)

fecha<-c()
for (i in c(1:14)){
  fecha<-c(fecha, "2023-5-30")
}
fecha<-as.Date(fecha, format="%Y-%m-%d")

descN30May$FECHA<-fecha

#fecha 2

NF<-NE2[NE2$Medicion =="SEGUNDA",]

descN27Jun<-resumir2fat(NF$dosis, 
                        NF$NV, 
                        NF$N., 
                        NF$Tratamientos, 
                        NF)

fecha<-c()
for (i in c(1:14)){
  fecha<-c(fecha, "2023-6-27")
}
fecha<-as.Date(fecha, format="%Y-%m-%d")

descN27Jun$FECHA<-fecha

#fecha 3

NF<-NE2[NE2$Medicion =="TERCERA",]

descN06Jul<-resumir2fat(NF$dosis, 
                        NF$NV, 
                        NF$N., 
                        NF$Tratamientos, 
                        NF)

fecha<-c()

for (i in c(1:14)){
  fecha<-c(fecha, "2023-7-6")
}
fecha<-as.Date(fecha, format="%Y-%m-%d")

descN06Jul$FECHA<-fecha
 
#fecha 4 
  NF<-NE2[NE2$Medicion =="CUARTA",]

descN26Jul<-resumir2fat(NF$dosis, 
                        NF$NV, 
                        NF$N., 
                        NF$Tratamientos, 
                        NF)

fecha<-c()
for (i in c(1:14)){
  fecha<-c(fecha, "2023-7-26")
}
fecha<-as.Date(fecha, format="%Y-%m-%d")

descN26Jul$FECHA<-fecha

#unir en un data frame

descNE2<-rbind(descN30May,
               descN27Jun,
               descN06Jul,
               descN26Jul)


```

### plot concentración de N en el tiempo
```{r}
library(ggplot2)
g1<-ggplot(descNE2[descNE2$ag=='dosis',], aes(FECHA, medias, color=agrupamientos))+geom_line()

g2<-ggplot(descNE2[descNE2$ag=='variedad',], aes(FECHA, medias, color=agrupamientos))+geom_line()

g3<-ggplot(descNE2[descNE2$ag=='tratamientos',], aes(FECHA, medias, color=agrupamientos))+geom_line()

g1
g2
g3
```

### acumulacion de N en el tiempo
```{r}
concN<-c(NA, NA, NA, NA, NA, NA, NA, NA, NA, NA, NA, NA, NA, NA,
         descNE2$medias)

descPTe2$Nx100<-concN

descPTe2$Nacu<-descPTe2$Nx100*descPTe2$medias

descPTe2

g1<-ggplot(descPTe2[descPTe2$ag=='dosis',], aes(FECHA, Nacu, color=agrupamientos))+geom_line()

g2<-ggplot(descPTe2[descPTe2$ag=='variedad',], aes(FECHA, Nacu, color=agrupamientos))+geom_line()

g3<-ggplot(descPTe2[descPTe2$ag=='tratamientos',], aes(FECHA, Nacu, color=agrupamientos))+geom_line()

g1
g2
g3
```

## Analisis del Fósforo

```{r}
#Obtener una estadistica descriptiva del Fósforo para cada fecha

NE2$Medicion<-trimws(NE2$Medicion)

#fecha 1
NF<-NE2[NE2$Medicion =="PRIMERA",]

descP30May<-resumir2fat(NF$dosis, 
                        NF$NV, 
                        NF$P., 
                        NF$Tratamientos, 
                        NF)

fecha<-c()
for (i in c(1:14)){
  fecha<-c(fecha, "2023-5-30")
}
fecha<-as.Date(fecha, format="%Y-%m-%d")

descP30May$FECHA<-fecha

#fecha 2

NF<-NE2[NE2$Medicion =="SEGUNDA",]

descP27Jun<-resumir2fat(NF$dosis, 
                        NF$NV, 
                        NF$P., 
                        NF$Tratamientos, 
                        NF)

fecha<-c()
for (i in c(1:14)){
  fecha<-c(fecha, "2023-6-27")
}
fecha<-as.Date(fecha, format="%Y-%m-%d")

descP27Jun$FECHA<-fecha

#fecha 3

NF<-NE2[NE2$Medicion =="TERCERA",]

descP06Jul<-resumir2fat(NF$dosis, 
                        NF$NV, 
                        NF$P., 
                        NF$Tratamientos, 
                        NF)

fecha<-c()

for (i in c(1:14)){
  fecha<-c(fecha, "2023-7-6")
}
fecha<-as.Date(fecha, format="%Y-%m-%d")

descP06Jul$FECHA<-fecha
 
#fecha 4 
  NF<-NE2[NE2$Medicion =="CUARTA",]

descP26Jul<-resumir2fat(NF$dosis, 
                        NF$NV, 
                        NF$P., 
                        NF$Tratamientos, 
                        NF)

fecha<-c()
for (i in c(1:14)){
  fecha<-c(fecha, "2023-7-26")
}
fecha<-as.Date(fecha, format="%Y-%m-%d")

descP26Jul$FECHA<-fecha

#unir en un data frame

descPe1<-rbind(descP30May,
               descP27Jun,
               descP06Jul,
               descP26Jul)


```

### plot concentración de N en el tiempo
```{r}
library(ggplot2)
g1<-ggplot(descPe1[descPe1$ag=='dosis',], aes(FECHA, medias, color=agrupamientos))+geom_line()

g2<-ggplot(descPe1[descPe1$ag=='variedad',], aes(FECHA, medias, color=agrupamientos))+geom_line()

g3<-ggplot(descPe1[descPe1$ag=='tratamientos',], aes(FECHA, medias, color=agrupamientos))+geom_line()

g1
g2
g3
```

### acumulacion de Fósofor en el tiempo
```{r}
concP<-c(NA, NA, NA, NA, NA, NA, NA, NA, NA, NA, NA, NA, NA, NA,
         descPe1$medias)

descPTe2$Px100<-concP

descPTe2$Pacu<-descPTe2$Px100*descPTe2$medias

descPTe2

g1<-ggplot(descPTe2[descPTe2$ag=='dosis',], aes(FECHA, Pacu, color=agrupamientos))+geom_line()

g2<-ggplot(descPTe2[descPTe2$ag=='variedad',], aes(FECHA, Pacu, color=agrupamientos))+geom_line()

g3<-ggplot(descPTe2[descPTe2$ag=='tratamientos',], aes(FECHA, Pacu, color=agrupamientos))+geom_line()

g1
g2
g3
```

## Analisis del Potasio

```{r}
#Obtener una estadistica descriptiva del nitrogeno para cada fecha

NE2$Medicion<-trimws(NE2$Medicion)

#fecha 1
NF<-NE2[NE2$Medicion =="PRIMERA",]

descK30May<-resumir2fat(NF$dosis, 
                        NF$NV, 
                        NF$K., 
                        NF$Tratamientos, 
                        NF)

fecha<-c()
for (i in c(1:14)){
  fecha<-c(fecha, "2023-5-30")
}
fecha<-as.Date(fecha, format="%Y-%m-%d")

descK30May$FECHA<-fecha

#fecha 2

NF<-NE2[NE2$Medicion =="SEGUNDA",]

descK27Jun<-resumir2fat(NF$dosis, 
                        NF$NV, 
                        NF$K., 
                        NF$Tratamientos, 
                        NF)

fecha<-c()
for (i in c(1:14)){
  fecha<-c(fecha, "2023-6-27")
}
fecha<-as.Date(fecha, format="%Y-%m-%d")

descK27Jun$FECHA<-fecha

#fecha 3

NF<-NE2[NE2$Medicion =="TERCERA",]

descK06Jul<-resumir2fat(NF$dosis, 
                        NF$NV, 
                        NF$K., 
                        NF$Tratamientos, 
                        NF)

fecha<-c()

for (i in c(1:14)){
  fecha<-c(fecha, "2023-7-6")
}
fecha<-as.Date(fecha, format="%Y-%m-%d")

descK06Jul$FECHA<-fecha
 
#fecha 4 
  NF<-NE2[NE2$Medicion =="CUARTA",]

descK26Jul<-resumir2fat(NF$dosis, 
                        NF$NV, 
                        NF$K., 
                        NF$Tratamientos, 
                        NF)

fecha<-c()
for (i in c(1:14)){
  fecha<-c(fecha, "2023-7-26")
}
fecha<-as.Date(fecha, format="%Y-%m-%d")

descK26Jul$FECHA<-fecha

#unir en un data frame

descKe1<-rbind(descK30May,
               descK27Jun,
               descK06Jul,
               descK26Jul)


```

### plot concentración de Potacio en el tiempo
```{r}
library(ggplot2)
g1<-ggplot(descKe1[descKe1$ag=='dosis',], aes(FECHA, medias, color=agrupamientos))+geom_line()

g2<-ggplot(descKe1[descKe1$ag=='variedad',], aes(FECHA, medias, color=agrupamientos))+geom_line()

g3<-ggplot(descKe1[descKe1$ag=='tratamientos',], aes(FECHA, medias, color=agrupamientos))+geom_line()

g1
g2
g3
```

### acumulacion de Potacio en el tiempo
```{r}
concK<-c(NA, NA, NA, NA, NA, NA, NA, NA, NA, NA, NA, NA, NA, NA,
         descKe1$medias)

descPTe2$Kx100<-concK

descPTe2$Kacu<-descPTe2$Kx100*descPTe2$medias

descPTe2

g1<-ggplot(descPTe2[descPTe2$ag=='dosis',], aes(FECHA, Kacu, color=agrupamientos))+geom_line()

g2<-ggplot(descPTe2[descPTe2$ag=='variedad',], aes(FECHA, Kacu, color=agrupamientos))+geom_line()

g3<-ggplot(descPTe2[descPTe2$ag=='tratamientos',], aes(FECHA, Kacu, color=agrupamientos))+geom_line()

g1
g2
g3
```

## Analisis del Calcio

```{r}
#Obtener una estadistica descriptiva del nitrogeno para cada fecha

NE2$Medicion<-trimws(NE2$Medicion)

#fecha 1
NF<-NE2[NE2$Medicion =="PRIMERA",]

descCa30May<-resumir2fat(NF$dosis, 
                        NF$NV, 
                        NF$Ca., 
                        NF$Tratamientos, 
                        NF)

fecha<-c()
for (i in c(1:14)){
  fecha<-c(fecha, "2023-5-30")
}
fecha<-as.Date(fecha, format="%Y-%m-%d")

descCa30May$FECHA<-fecha

#fecha 2

NF<-NE2[NE2$Medicion =="SEGUNDA",]

descCa27Jun<-resumir2fat(NF$dosis, 
                        NF$NV, 
                        NF$Ca., 
                        NF$Tratamientos, 
                        NF)

fecha<-c()
for (i in c(1:14)){
  fecha<-c(fecha, "2023-6-27")
}
fecha<-as.Date(fecha, format="%Y-%m-%d")

descCa27Jun$FECHA<-fecha

#fecha 3

NF<-NE2[NE2$Medicion =="TERCERA",]

descCa06Jul<-resumir2fat(NF$dosis, 
                        NF$NV, 
                        NF$Ca., 
                        NF$Tratamientos, 
                        NF)

fecha<-c()

for (i in c(1:14)){
  fecha<-c(fecha, "2023-7-6")
}
fecha<-as.Date(fecha, format="%Y-%m-%d")

descCa06Jul$FECHA<-fecha
 
#fecha 4 
  NF<-NE2[NE2$Medicion =="CUARTA",]

descCa26Jul<-resumir2fat(NF$dosis, 
                        NF$NV, 
                        NF$Ca., 
                        NF$Tratamientos, 
                        NF)

fecha<-c()
for (i in c(1:14)){
  fecha<-c(fecha, "2023-7-26")
}
fecha<-as.Date(fecha, format="%Y-%m-%d")

descCa26Jul$FECHA<-fecha

#unir en un data frame

descCae1<-rbind(descCa30May,
               descCa27Jun,
               descCa06Jul,
               descCa26Jul)


```

### plot concentración de Calcio en el tiempo
```{r}
library(ggplot2)
g1<-ggplot(descKe1[descCae1$ag=='dosis',], aes(FECHA, medias, color=agrupamientos))+geom_line()

g2<-ggplot(descKe1[descCae1$ag=='variedad',], aes(FECHA, medias, color=agrupamientos))+geom_line()

g3<-ggplot(descKe1[descCae1$ag=='tratamientos',], aes(FECHA, medias, color=agrupamientos))+geom_line()

g1
g2
g3
```

### acumulacion de Calcio en el tiempo
```{r}
concK<-c(NA, NA, NA, NA, NA, NA, NA, NA, NA, NA, NA, NA, NA, NA,
         descCae1$medias)

descPTe2$Cax100<-concK

descPTe2$Caacu<-descPTe2$Cax100*descPTe2$medias

descPTe2

g1<-ggplot(descPTe2[descPTe2$ag=='dosis',], aes(FECHA, Caacu, color=agrupamientos))+geom_line()

g2<-ggplot(descPTe2[descPTe2$ag=='variedad',], aes(FECHA, Caacu, color=agrupamientos))+geom_line()

g3<-ggplot(descPTe2[descPTe2$ag=='tratamientos',], aes(FECHA, Caacu, color=agrupamientos))+geom_line()

g1
g2
g3
```
## Analisis del Magnesio

```{r}
#Obtener una estadistica descriptiva del nitrogeno para cada fecha

NE2$Medicion<-trimws(NE2$Medicion)

#fecha 1
NF<-NE2[NE2$Medicion =="PRIMERA",]

descMg30May<-resumir2fat(NF$dosis, 
                        NF$NV, 
                        NF$Mg., 
                        NF$Tratamientos, 
                        NF)

fecha<-c()
for (i in c(1:14)){
  fecha<-c(fecha, "2023-5-30")
}
fecha<-as.Date(fecha, format="%Y-%m-%d")

descMg30May$FECHA<-fecha

#fecha 2

NF<-NE2[NE2$Medicion =="SEGUNDA",]

descMg27Jun<-resumir2fat(NF$dosis, 
                        NF$NV, 
                        NF$Mg., 
                        NF$Tratamientos, 
                        NF)

fecha<-c()
for (i in c(1:14)){
  fecha<-c(fecha, "2023-6-27")
}
fecha<-as.Date(fecha, format="%Y-%m-%d")

descMg27Jun$FECHA<-fecha

#fecha 3

NF<-NE2[NE2$Medicion =="TERCERA",]

descMg06Jul<-resumir2fat(NF$dosis, 
                        NF$NV, 
                        NF$Mg., 
                        NF$Tratamientos, 
                        NF)

fecha<-c()

for (i in c(1:14)){
  fecha<-c(fecha, "2023-7-6")
}
fecha<-as.Date(fecha, format="%Y-%m-%d")

descMg06Jul$FECHA<-fecha
 
#fecha 4 
  NF<-NE2[NE2$Medicion =="CUARTA",]

descMg26Jul<-resumir2fat(NF$dosis, 
                        NF$NV, 
                        NF$Mg., 
                        NF$Tratamientos, 
                        NF)

fecha<-c()
for (i in c(1:14)){
  fecha<-c(fecha, "2023-7-26")
}
fecha<-as.Date(fecha, format="%Y-%m-%d")

descMg26Jul$FECHA<-fecha

#unir en un data frame

descMge1<-rbind(descMg30May,
               descMg27Jun,
               descMg06Jul,
               descMg26Jul)


```

### plot concentración de Magnesio en el tiempo
```{r}
library(ggplot2)
g1<-ggplot(descKe1[descMge1$ag=='dosis',], aes(FECHA, medias, color=agrupamientos))+geom_line()

g2<-ggplot(descKe1[descMge1$ag=='variedad',], aes(FECHA, medias, color=agrupamientos))+geom_line()

g3<-ggplot(descKe1[descMge1$ag=='tratamientos',], aes(FECHA, medias, color=agrupamientos))+geom_line()

g1
g2
g3
```

### acumulacion de Magnesio en el tiempo
```{r}
concMg<-c(NA, NA, NA, NA, NA, NA, NA, NA, NA, NA, NA, NA, NA, NA,
         descKe1$medias)

descPTe2$Mgx100<-concMg

descPTe2$Mgacu<-descPTe2$Mgx100*descPTe2$medias

descPTe2

g1<-ggplot(descPTe2[descPTe2$ag=='dosis',], aes(FECHA, Mgacu, color=agrupamientos))+geom_line()

g2<-ggplot(descPTe2[descPTe2$ag=='variedad',], aes(FECHA, Mgacu, color=agrupamientos))+geom_line()

g3<-ggplot(descPTe2[descPTe2$ag=='tratamientos',], aes(FECHA, Mgacu, color=agrupamientos))+geom_line()

g1
g2
g3
```

