---
title: "Tasas de Crecimiento"
author: "Franco Villalba"
date: '2024-03-08'
output: 
  html_document:
    toc: true
    toc_depth: 4
    toc_float: true
    collapsed: true
    smooth_scroll: true
    theme: journal
    highlight: kate
    df_print: paged
    code_folding: show 
---
# ENSAYO 1

## CREAR UN DATA FRAME CON LOS DATOS RESUMIDOS POR FECHA

### Función para la estadistica descriptiva de cada fecha

```{r}
resumir2fat<-function(fat1, 
                      fat2, 
                      resp,
                      trat,
                      df
){
  nf1<-unique(fat1)
  nf2<-unique(fat2)
  alltrat<-unique(trat)
  
  medias<-c()
  Desvio_Standar<-c()
  numero<-c()
  ag<-c()
  
  for (f1 in nf1){
    ag<-c(ag, 'dosis')
    medias<-c(medias, mean(resp[fat1==f1]))
    Desvio_Standar<-c(Desvio_Standar, sd(resp[fat1==f1]))
    numero<-c(numero, sum(with(df, fat1==f1)))
  }
 
  for (f2 in nf2){
    ag<-c(ag, 'variedad')
    medias<-c(medias, mean(resp[fat2==f2]))
    Desvio_Standar<-c(Desvio_Standar, sd(resp[fat2==f2]))
    numero<-c(numero, sum(with(df, fat2==f2)))
  }
  for (t in alltrat){
    ag<-c(ag, 'tratamientos')
    medias<-c(medias, mean(resp[trat==t]))
    Desvio_Standar<-c(Desvio_Standar, sd(resp[trat==t]))
    numero<-c(numero, sum(with(df, trat==t)))
  }
  agrupamientos<-c(nf1, nf2, alltrat)
  CV<-(Desvio_Standar/medias)*100
  return(data.frame(ag, agrupamientos, numero, medias, Desvio_Standar, CV))
}
```

### Importar los datos de las 4 fechas

```{r}
### Fecha 1
MS06DIC<-read.csv("MS06DIC.csv", header=TRUE, sep=",", dec=",")

nv<-c()

for (i in MS06DIC$Variedad){
  if (i==1){
    nv<-c(nv, 'PA')
  } else {
    nv<-c(nv, 'PV')
  }
}

MS06DIC["NV"]<-nv

MS06DIC["Tratamientos"]<-paste(MS06DIC$NV, MS06DIC$Dosis, sep="_") #esto agrega una columna con el nombre del tratamiento

### Fecha 2
MS20DIC<-read.csv("MS20DIC.csv", header=TRUE, sep=",", dec=",")

nv<-c()

for (i in MS20DIC$Variedad){
  if (i==1){
    nv<-c(nv, 'PA')
  } else {
    nv<-c(nv, 'PV')
  }
}

MS20DIC["NV"]<-nv

MS20DIC["Tratamientos"]<-paste(MS20DIC$NV, MS20DIC$Dosis, sep="_") #esto agrega una columna con el nombre del tratamiento

### Fecha 3
MS03ENE<-read.csv("MS03ENE.csv", header=TRUE, sep=",", dec=",")

nv<-c()

for (i in MS03ENE$Variedad){
  if (i==1){
    nv<-c(nv, 'PA')
  } else {
    nv<-c(nv, 'PV')
  }
}

MS03ENE["NV"]<-nv

MS03ENE["Tratamientos"]<-paste(MS03ENE$NV, MS03ENE$Dosis, sep="_") #esto agrega una columna con el nombre del tratamiento

# Fecha 4
MS17ENE<-read.csv("MS17ENE.csv", header=TRUE, sep=",", dec=",")

nv<-c()

for (i in MS17ENE$Variedad){
  if (i==1){
    nv<-c(nv, 'PA')
  } else {
    nv<-c(nv, 'PV')
  }
}

MS17ENE["NV"]<-nv

MS17ENE["Tratamientos"]<-paste(MS17ENE$NV, MS17ENE$Dosis, sep="_") #esto agrega una columna con el nombre del tratamiento
```

### Crear un data frame para los datos de los plantines

```{r}
MSPLE1<-read.csv("plantines1.csv", header=TRUE, sep=",", dec=",")

MSPLE1$PesoT<-(MSPLE1$PesoTotal/MSPLE1$plantines)*3

MSPLE1$A<-c(52.850, 40.133, 28.911, 27.625,
            44.394, 47.834, 37.094, 19.809)

nv<-c()

for (i in MSPLE1$Variedad){
  if (i==1){
    nv<-c(nv, 'PA')
  } else {
    nv<-c(nv, 'PV')
  }
}

MSPLE1["NV"]<-nv

MSPLE1<-rbind(MSPLE1, MSPLE1, MSPLE1, MSPLE1)

MSPLE1$Dosis<-c(1,1,1,1,1,1,1,1,
                2,2,2,2,2,2,2,2,
                3,3,3,3,3,3,3,3,
                4,4,4,4,4,4,4,4)
MSPLE1["Tratamientos"]<-paste(MSPLE1$NV, MSPLE1$Dosis, sep="_") #esto agrega una columna con el nombre del tratamiento

```

### Obtener la Estadistica descriptiva de la MS Total de cada fecha

```{r}
#fecha 0 -plantines- (obntiene el descriptivo y luego añade una columna con la fecha)
descPT24NOV<-resumir2fat(MSPLE1$Dosis, MSPLE1$NV, MSPLE1$PesoT, MSPLE1$Tratamientos, MSPLE1)

fecha<-c()
for (i in c(1:14)){
  fecha<-c(fecha, "2022-11-24")
}
fecha<-as.Date(fecha, format="%Y-%m-%d")

descPT24NOV$FECHA<-fecha



#fecha 1 (ontiene el descriptivo y luego añade una columna con la fecha)
descPT06DIC<-resumir2fat(MS06DIC$Dosis, MS06DIC$NV, MS06DIC$PesoT, MS06DIC$Tratamientos, MS06DIC)

fecha<-c()
for (i in c(1:14)){
  fecha<-c(fecha, "2022-12-6")
}
fecha<-as.Date(fecha, format="%Y-%m-%d")

descPT06DIC$FECHA<-fecha

#fecha 2 (ontiene el descriptivo y luego añade una columna con la fecha)
descPT20DIC<-resumir2fat(MS20DIC$Dosis, MS20DIC$NV, MS20DIC$PesoT, MS20DIC$Tratamientos, MS20DIC)

fecha<-c()
for (i in c(1:14)){
  fecha<-c(fecha, "2022-12-20")
}
fecha<-as.Date(fecha, format="%Y-%m-%d")

descPT20DIC$FECHA<-fecha

#fecha 3 (ontiene el descriptivo y luego añade una columna con la fecha)

descPT03ENE<-resumir2fat(MS03ENE$Dosis, MS03ENE$NV, MS03ENE$PesoT, MS03ENE$Tratamientos, MS03ENE)

fecha<-c()
for (i in c(1:14)){
  fecha<-c(fecha, "2023-1-3")
}
fecha<-as.Date(fecha, format="%Y-%m-%d")

descPT03ENE$FECHA<-fecha

#fecha 4 (ontiene el descriptivo y luego añade una columna con la fecha)

descPT17ENE<-resumir2fat(MS17ENE$Dosis, MS17ENE$NV, MS17ENE$PesoT, MS17ENE$Tratamientos, MS17ENE)

fecha<-c()
for (i in c(1:14)){
  fecha<-c(fecha, "2023-1-17")
}
fecha<-as.Date(fecha, format="%Y-%m-%d")

descPT17ENE$FECHA<-fecha
```

### Unimos todo en un data frame 

```{r}
descPTe1<-rbind(descPT24NOV, descPT06DIC, descPT20DIC, descPT03ENE, descPT17ENE)

descPTe1
```

### Grafico Evolución del Peso Total

```{r}
library(ggplot2)
library(patchwork)

g1<-ggplot(data= descPTe1[descPTe1$ag=='dosis',], aes(FECHA, medias, color=agrupamientos))+geom_line()
g2<-ggplot(data= descPTe1[descPTe1$ag=='variedad',], aes(FECHA, medias, color=agrupamientos))+geom_line()
g3<-ggplot(data= descPTe1[descPTe1$ag=='tratamientos',], aes(FECHA, medias, color=agrupamientos))+geom_line()

g1
g2
g3
```

## Tasas de crecimiento ABSOLUTA

```{r}

TCA1<-(descPT06DIC$medias-descPT24NOV$medias)/as.integer(difftime(descPT06DIC$FECHA, descPT24NOV$FECHA, units='days'))

TCA2<-(descPT20DIC$medias-descPT06DIC$medias)/as.integer(difftime(descPT20DIC$FECHA, descPT06DIC$FECHA, units='days'))

TCA3<-(descPT03ENE$medias-descPT20DIC$medias)/as.integer(difftime(descPT03ENE$FECHA, descPT20DIC$FECHA, units='days'))

TCA4<-(descPT17ENE$medias-descPT03ENE$medias)/as.integer(difftime(descPT17ENE$FECHA, descPT03ENE$FECHA, units='days'))

TCA<-c(TCA1, TCA2, TCA3, TCA4)
fecha<-c(descPT06DIC$FECHA, 
         descPT20DIC$FECHA,
         descPT03ENE$FECHA,
         descPT17ENE$FECHA)
ag<-c(descPT06DIC$ag, 
         descPT20DIC$ag,
         descPT03ENE$ag,
         descPT17ENE$ag)
agrupamientos<-c(descPT06DIC$agrupamientos, 
         descPT20DIC$agrupamientos,
         descPT03ENE$agrupamientos,
         descPT17ENE$agrupamientos)
dfTCA<-data.frame(fecha, ag, agrupamientos, TCA)

dfTCA

```

### Graficos con la Tasa de Crecimiento Absoluta

```{r}
library(ggplot2)
library(patchwork)

g1<-ggplot(data= dfTCA[dfTCA$ag=='dosis',], aes(fecha, TCA, color=agrupamientos))+geom_line()
g2<-ggplot(data= dfTCA[dfTCA$ag=='variedad',], aes(fecha, TCA, color=agrupamientos))+geom_line()
g3<-ggplot(data= dfTCA[dfTCA$ag=='tratamientos',], aes(fecha, TCA, color=agrupamientos))+geom_line()

g1
g2
g3
```

## Tasa de Crecimiento RELATIVA 

```{r}
TCR1<-(log(descPT06DIC$medias)-log(descPT24NOV$medias))/as.integer(difftime(descPT06DIC$FECHA, descPT24NOV$FECHA, units='days'))

TCR2<-(log(descPT20DIC$medias)-log(descPT06DIC$medias))/as.integer(difftime(descPT20DIC$FECHA, descPT06DIC$FECHA, units='days'))

TCR3<-(log(descPT03ENE$medias)-log(descPT20DIC$medias))/as.integer(difftime(descPT03ENE$FECHA, descPT20DIC$FECHA, units='days'))

TCR4<-(log(descPT17ENE$medias)-log(descPT03ENE$medias))/as.integer(difftime(descPT17ENE$FECHA, descPT03ENE$FECHA, units='days'))

TCR<-c(TCR1, TCR2, TCR3, TCR4)


dfTCA$TCR<-c(TCR)
```

##grafico Tasas de Crecimiento Relativas

```{r}
library(ggplot2)
library(patchwork)

g1<-ggplot(data= dfTCA[dfTCA$ag=='dosis',], aes(fecha, TCR, color=agrupamientos))+geom_line()
g2<-ggplot(data= dfTCA[dfTCA$ag=='variedad',], aes(fecha, TCR, color=agrupamientos))+geom_line()
g3<-ggplot(data= dfTCA[dfTCA$ag=='tratamientos',], aes(fecha, TCR, color=agrupamientos))+geom_line()

g1
g2
g3
```

## Calculo de la Tasa de Asimilación Líquida



### Incorporar el Area Foliar al Data Frame

#### Crear una funcion para obtener el modelo para el area foliar en cada fecha

```{r}

regModelAF<- function(trat, AS, HM){
  #creamos vectores vacios para guardar cada parametro del modelo: ordenada al origen, pendiente de la recta, coefi. pearson de la ordenada y de la pendiente, r^2 y r^2 ajustado del modelo
    ord <-c() 
    prord<-c()
    pend<-c()
    prpend<-c()
    rsq<-c()
    radj<-c()
    tratamientos<-unique(trat)
    
    #El ciclo FOR va ir realizando una regresion por CADA TRATAMIENTO y guardando los datos en cada vector creado

for (i in tratamientos){
  HMT<-HM[trat== i] #PESO HOJAS MEDIDAS DEL TRATAMIENTO I
  AFT<-AS[trat== i] #AREA FOLIAR DE LAS HOJAS MEDIDAS DEL TRATAMIENTO I
  
  regresion<-summary(lm(AFT~HMT)) #SE EJECUTA LA REGRESION
  
  ord<-c(ord, regresion$coefficients[1,1]) #guarda el intercept del tratamiento i en un vector
  prord<-c(prord, regresion$coefficients[1,4]) #guarda el coeficiente de pearson de la ordenada para el tratamiento i
  pend<-c(pend, regresion$coefficients[2,1]) #guarda la pendiente del tratamiento i en un vector
  prpend<-c(prpend, regresion$coefficients[2,4]) #guarda el coeficiente de pearson de la pendienyte en el tratamiento i
  rsq<-c(rsq, regresion$r.squared) #guarda el r^2 del modelo al tratamiento i
  radj<-c(radj, regresion$adj.r.squared) #guarda el r^2 ajustado del modelo para el tratamiento i
}
    
 # creamos un data frame con los vectores

MAF<-data.frame(tratamientos, ord, prord, pend, prpend, rsq, radj)

return(MAF)
    
}

```

#### Obtener el modelo para cada fecha
```{r}
modeloAfFecha2<-regModelAF(MS20DIC$Tratamientos, MS20DIC$AS, MS20DIC$HM)

modeloAfFecha3<-regModelAF(MS03ENE$Tratamientos, MS03ENE$AS, MS20DIC$HM)

modeloAfFecha4<-regModelAF(MS17ENE$Tratamientos, MS17ENE$AS, MS17ENE$HM)

```


#### Crear una funcion para calcular el area foliar en cada fecha
```{r}

calcAf<-function(H, trat, MAF){
#Se recorre fila por fila calculando PH*PENDIENA + ORDENADA para obtener un vector con el area foliar

areasF<-c()

for (i in c(1:32)){
  ordenada<-MAF$ord[MAF$tratamientos== trat[i]]
  pendiente<-MAF$pend[MAF$tratamientos== trat[i]]
  pesohojas<-H[i]
  af<-ordenada + pendiente*pesohojas
  areasF<-c(areasF, af) 
}
 return(areasF)  
}

```
#### Agregaer el area foliar a los data frame

```{r}
MS20DIC$A<-calcAf(MS20DIC$HM+MS20DIC$HSM, MS20DIC$Tratamientos, modeloAfFecha2)

MS03ENE$A<-calcAf(MS03ENE$HM+MS03ENE$HSM, MS03ENE$Tratamientos, modeloAfFecha3)

MS17ENE$A<-calcAf(MS17ENE$HM+MS17ENE$HSM, MS17ENE$Tratamientos, modeloAfFecha4)

```

### Crear los data frames descriptivos del area foliar
```{r}
descA24NOV<-resumir2fat(MSPLE1$Dosis, MSPLE1$NV, MSPLE1$A, MSPLE1$Tratamientos, MSPLE1)

descA06DIC<-resumir2fat(MS06DIC$Dosis, MS06DIC$NV, MS06DIC$A, MS06DIC$Tratamientos, MS06DIC)

descA20DIC<-resumir2fat(MS20DIC$Dosis, MS20DIC$NV, MS20DIC$A, MS20DIC$Tratamientos, MS20DIC)

descA03ENE<-resumir2fat(MS03ENE$Dosis, MS03ENE$NV, MS03ENE$A, MS03ENE$Tratamientos, MS03ENE)

descA17ENE<-resumir2fat(MS17ENE$Dosis, MS17ENE$NV, MS17ENE$A, MS17ENE$Tratamientos, MS17ENE)
```


### Unirlos al data frame de materia seca

```{r}
descPTe1$AREAF<-c(descA24NOV$medias,
            descA06DIC$medias, 
            descA20DIC$medias, 
            descA03ENE$medias, 
            descA17ENE$medias)
```


### Evolucion del Area Foliar con el tiempo


```{r}
library(ggplot2)
library(patchwork)

g1<-ggplot(data= descPTe1[descPTe1$ag=='dosis',], aes(FECHA, AREAF, color=agrupamientos))+geom_line()
g2<-ggplot(data= descPTe1[descPTe1$ag=='variedad',], aes(FECHA, AREAF, color=agrupamientos))+geom_line()
g3<-ggplot(data= descPTe1[descPTe1$ag=='tratamientos',], aes(FECHA, AREAF, color=agrupamientos))+geom_line()

g1
g2
g3
```


### Calculo de la TAL

TAL=(P2−P1)/(t1−t2)*(lnA2−lnA1)/(A2−A1)
```{r}
TAL1<-TCA1*((log(descA06DIC$medias)-log(descA24NOV$medias))/(descA06DIC$medias-descA24NOV$medias))

TAL2<-TCA2*((log(descA20DIC$medias)-log(descA06DIC$medias))/(descA20DIC$medias-descA06DIC$medias))

TAL3<-TCA3*((log(descA03ENE$medias)-log(descA20DIC$medias))/(descA03ENE$medias-descA20DIC$medias))

TAL4<-TCA4*((log(descA17ENE$medias)-log(descA03ENE$medias))/(descA17ENE$medias-descA03ENE$medias))

TAL<-c(TAL1, TAL2, TAL3, TAL4)


dfTCA$TAL<-TAL
```


### Evolución de la TAL
```{r}
library(ggplot2)
library(patchwork)

g1<-ggplot(data= dfTCA[dfTCA$ag=='dosis',], aes(fecha, TAL, color=agrupamientos))+geom_line()
g2<-ggplot(data= dfTCA[dfTCA$ag=='variedad',], aes(fecha, TAL, color=agrupamientos))+geom_line()
g3<-ggplot(data= dfTCA[dfTCA$ag=='tratamientos',], aes(fecha, TAL, color=agrupamientos))+geom_line()

g1
g2
g3
```


